【裁判字號】    92,交聲,399
【裁判日期】    921009
【裁判案由】    違反道路交通管理處罰條例聲明異議
【裁判全文】
臺灣桃園地方法院交通事件裁定                九十二年度交聲字第三九九號
    原 處 分 機 關  交通部公路總局新竹區監理所桃園監理站
    異    議    人
    即 受 處 分 人  甲○○.
右列受處分人因違反道路交通管理處罰條例案件，對於交通部公路總局新竹區監理所
桃園監理站所為之處分（桃監裁三字第駕裁五二─Ｄ一Ａ三一七二九四號）聲明異議
，本院裁定如左：
    主  文
異議駁回。
    理  由
一、原處分意旨略以：異議人即受處分人甲○○於民國九十一年五月二十五日二十一
    時十五分許，騎乘車牌號碼ＪＫ六─四八九號重型機車，行經桃園縣桃園市○○
    路、三民路口，未依兩段式左轉遭警攔截，而以「不依規定二段式左轉」之違規
    事實填摯桃警局交字第Ｄ一Ａ三一七二九四號舉發違反道路交通管理事件通知單
    舉發，異議人未於應到案日期到案，嗣經交通部公路局新竹區監理所桃園監理站
    於九十二年七月十日，以桃監裁三字第駕裁五二─Ｄ一Ａ三一七二九四號違反道
    路交通管理事件裁決書處罰聲明異議人新台幣（下同）新台幣一千八百元，並記
    違規點數一點。異議人聲明異議則略以：警員於伊未簽收時即往他處執行勤務，
    伊以為舉發違反道路交通管理事件通知單未簽收即為無效，故未於期限內繳納，
    縱如認為未簽收仍屬有效，請改以最低額六百元處罰，為此聲明異議云云。
二、按「機器腳踏車行駛之車道及轉彎，應依標誌或標線之規定行駛；無標誌或標線
    者，依左列規定行駛：三、同向三車道以上道路，均應以兩段方式進行左轉彎；
    單行道道路，行駛於右側車道或慢車道者，應以兩段方式進行左轉彎，行駛於左
    側車道或慢車道者，應以兩段方式進行右轉彎。」、「汽車駕駛人轉彎時，有左
    列情形之一者，處二百元以上六百元以下罰鍰：．．．二、不依標誌、標線、號
    誌指示者。」、「汽車駕駛人有左列各款所列條款之一者，除依條款處罰鍰外，
    並予記點：一、有．．．第四十八條．．．情形之一者，各記違規點數一點。」
    、「被查獲之駕駛人或行為人為受處分人時，應將該通知單填記後交付該行為人
    簽名或蓋章收受之；拒絕簽章者，並記明其事由，視為已收受」，道路交通安全
    規則第九十九條、道路交通管理處罰條例第四十八條第二款、第六十三條第一項
    第一款、違反道路交通管理事件統一裁罰標準及處理細則第十一條第一項第一款
    分別定有明文。又道路交通管理法規所指之「汽車」包括「機器腳踏車」，道路
    交通管理處罰條例第三條第八款及道路交通安全規則第二條第一項第一款亦分別
    定有明文。經查：異議人即受處分人甲○○於九十一年五月二十五日二十一時十
    五分許，騎乘車牌號碼ＪＫ六─四八九號重型機車，行經桃園縣桃園市○○路、
    三民路口，未依兩段式左轉遭警攔截，而經警以「不依規定二段式左轉」之違規
    事實舉發等情，有舉發機關桃園縣政府警察局桃警局交字第Ｄ一Ａ三一七二九四
    號舉發違反道路交通管理事件通知單及桃園縣政府警察局八德分局函影本各一紙
    附卷可按。本件執勤舉發之員警吳國士與異議人並無仇隙，僅係依法執行取締交
    通違規勤務，實無故為誣陷之理，且依上開執勤警員取締違規情況，亦無誤判之
    理。況異議人對於上開時、地騎乘機車未依兩段式左轉之違規事實亦不爭執，是
    異議人違規之事實，應堪認定。原裁決機關援引首開規定，裁處罰鍰新台幣一千
    八百元，並記違規點數一點，核無不合，異議人猶辯以：伊以為舉發違反道路交
    通管理事件通知單未簽收即為無效，故未於期限內繳納，縱如認為未簽收仍屬有
    效，請改以最低額六百元處罰等語，顯係事後卸責之詞，委不足採，其異議為無
    理由，應予駁回。
據上論斷，應依道路交通案件處理辦法第十九條裁定如主文。
中      華      民      國    九十二    年      十      月      九      日
                                臺灣桃園地方法院交通法庭
                                    法  官   曾  正  耀
右正本證明與原本無異。
如不服本裁定，應於裁定送達後五日內向本院提出抗告狀。
                                   書記官    文  巧  雲
中      華      民      國    九十二    年      十      月      九      日


司法院資訊處製作；財團法人民間司法改革基金會備份。
